【裁判字號】    92,上易,466
【裁判日期】    920422
【裁判案由】    傷害
【裁判全文】
臺灣高等法院臺中分院刑事判決                    九十二年度上易字第四六六號
    上  訴  人
    即  自訴人    丁○○
    被      告    乙○○
                  丙○○
右上訴人因被告等傷害案件，不服臺灣苗栗地方法院九十一年度自字第四四號中華民
國九十二年一月十七日第一審判決，提起上訴，本院判決如左：
    主    文
原判決撤銷。
乙○○傷害人之身體，處拘役參拾日，如易科罰金以參佰元折算壹日。
丙○○、甲○○無罪。
    事    實
一、乙○○與丁○○係兄弟關係，惟相處不睦，九十一年六月八日晚間，乙○○復因
    選舉之事，在苗栗市○○路一二００號丁○○之住處與丁○○發生爭吵，乙○○
    竟頓起傷害之犯意，動手毆打丁○○，致丁○○受有左手食指及中指挫傷之傷害
    ，丁○○之前所受左脛骨骨折之舊傷亦復發，因此左脛骨骨折手術固定鋼板斷裂
    。
二、案經丁○○提起自訴及臺灣苗栗地方法院檢察署檢察官移送併辦。
    理    由
一、訊之被告乙○○雖不否認於前記時間、地點與自訴人丁○○發生爭吵之事實，惟
    辯稱：當時是在質問丁○○為何未拿身分證給父親，雙方一言不和發生口角，丁○○拿起安全帽要砸伊，伊閃開了，丁○○自己被安全帽打到，至於丁○○骨折
    之傷害，係未復元即開貨車及搬家俱等原因所致云云。惟查，右記事實業據丁○○指訴甚詳，且丁○○於傷後即赴大千醫院急診，有該院診斷證明書在卷可參（
    偵查卷第十八頁），再依卷附病歷所載，丁○○在九十一年六月八日至大千綜合
    醫院急診時，亦是向護理人員主訴遭打傷（原審卷第八十七頁），參以證人廖嬌
    英於原審證稱：「：：：因為他們家裡的大門微開，所以我看到她們家裡的情形
    ，他們（指丁○○及被告等）在拉拉扯扯」等語，被告乙○○雖以原審勘驗之結
    果，主張證人廖嬌英根本無法看到、聽到雙方爭吵之情形，惟原審至現場勘驗時
    為上午十時三十分（見原審卷勘驗筆錄），與案發之時段、客觀環境不盡相同，
    自難指為證人廖嬌英無法見聞雙方爭吵之事。綜合前述，被告乙○○上開辯解，
    不足採信，其傷害犯行堪以認定。核被告乙○○所為，係犯刑法第二百七十七條
    第一項之傷害罪。
二、自訴意旨另以：被告甲○○、丙○○分別為被告乙○○之妻、子，與被告乙○○
    基於共同之犯意聯絡，亦在前記時間、地點與被告乙○○一同動手毆打丁○○成
    傷，因認被告丙○○、甲○○亦涉有傷害罪嫌。惟訊之被告丙○○、甲○○均堅
    決否認，均辯稱當時僅將乙○○拉開，並未動手毆打丁○○等語。經查：(一)丁○○於本件案發後至大千醫院急診就醫，經診斷為「左脛骨骨折手術鋼板固定並鋼
    板斷裂」、「左手食指及中指挫傷」已如前述，惟其中左脛骨骨折手術，係發生
    於丁○○與被告乙○○本件爭執前之舊疾，再參照丁○○於警訊時稱：「（當時
    ）我一直擋一直退，所以只有二隻手指受傷」等語（偵查卷第八頁），足見丁○○當場所受之傷害並不嚴重，衡情顯非合三人之力所為，丁○○所指被告丙○○
    、甲○○共同動手打人云云，實難盡信。(二)證人即丁○○之妻曾吉妹在原審證稱
    ：「我有看到被告三人打自訴人，約打了十分鐘左右」云云，非僅與丁○○在警
    訊時所稱：「：：：（當時）沒有人在場」（偵查卷第六頁背面）等語不符，合
    三人之力持續毆打丁○○十分鐘左右，僅造成二隻手指輕微傷害，亦屬不合常理
    。(三)證人廖嬌英固於原審曾證稱丁○○及被告等在拉拉扯扯云云（詳前述），惟
    被告甲○○、丙○○分別係被告乙○○之妻、子，見被告乙○○與人發生爭執，
    趨前排解、勸諭核屬常情，且排解、勸諭之間，外人從遠處觀察認係「拉拉扯扯
    」亦屬可能之事，尚不能以證人廖嬌英在門外觀察所見，據為不利於被告丙○○
    、甲○○之認定。綜合前述，本件不能證明被告丙○○、甲○○犯罪，自應為該
    二被告無罪之諭知。
三、被告乙○○部分，原審對被告乙○○論罪科刑，雖非無見，惟原審法院認被告乙○○與丙○○、甲○○有行為之分擔與犯意之聯絡，而為共同正犯，尚難認洽。
    被告丙○○、甲○○部分，原審逕對該二被告論罪科刑，亦有未合。自訴人上訴
    意旨略以被告三人確有共同之犯意聯絡，且被告丙○○為警察人員應罪加一等云
    云，指摘原審判決不當，雖無理由，惟原審判決既有可議之處，即屬無可維持，
    應由本院撤銷原審判決改判。爰審酌被告乙○○否認犯行，與丁○○雖為兄弟關
    係，但平日關係不睦，及其犯罪之動機、目的，犯罪所生之危害等一切情狀，量
    處如主文第二項所示之刑，並諭知易科罰金之折算標準；被告丙○○、甲○○部
    分則另為無罪之諭知。
四、依刑事訴訟法第三百六十九條第一項前段、第三百六十四條、第三百四十三條、
    第二百九十九條第一項前段、第三百零一條第一項、刑法第二百七十七條第一項
    、第四十一條第一項前段，罰金罰鍰提高標準條例第一條前段、第二條，判決如
    主文。
中      華      民      國    九十二    年      四      月    二十二    日
                                    臺灣高等法院臺中分院刑事第十庭
                                          審判長法  官  林  照  明
                                                法  官  蔡  名  曜
                                                法  官  王      銘
右正本證明與原本無異。
不得上訴。
                                                書記官  王  麗  珍
中      華      民      國      九十二   年       四      月   二十四   日
                                                                        Ｉ


司法院資訊處製作；財團法人民間司法改革基金會備份。
